Inventaris van het archief van de Directie Sociale Verzekeringen en taakvoorgangers van het Ministerie van Sociale Zaken en Werkgelegenheid, 1990 - 2001
Nationaal Archief, Den Haag
- Taakuitvoering, B
  - Uitvoeringsbeleid Sociale Verzekeringen, B.3
    - Structuur, inrichting en werkwijze van de uitvoeringorganisatie sociale verzekeringen, B.3.1
      - Uitvoeringsregelingen van uitvoeringsorganen met betrekking tot de Ziektewet, B.3.1.2
        - Stukken betreffende het goedkeuren van uitvoeringsregelingen van de Bedrijfsvereniging voor de Detailhandel, Ambachten en Huisvrouwen (DETAM)., 1990 - 1993; 825-830; 4 pakken en 2 omslagen
          - Afschriften van verleende toestemming op grond van art. 60, lid 3.1990 - 1993, 829-830
            Afschriften per werkgever met betrekking tot collectieve lijsten bovenwettelijke ziekengeldverzekering art. 60, lid 3.
            - 1990 - 1991, 829
            - 1991 - 1993, 830
        - Stukken betreffende het goedkeuren van uitvoeringsregelingen van de Bedrijfsvereniging voor de Haven en aanverwante bedrijven, Binnenscheepvaart en Visserij., 1990 - 1993; 831; 1 omslag
        - Stukken betreffende het goedkeuren van uitvoeringsregelingen van de Bedrijfsvereniging voor de Metaalindustrie en de Elektrotechnische Industrie., 1990 - 1993; 832; 1 pak
        - Stukken betreffende het goedkeuren van uitvoeringsregelingen van de Bedrijfsvereniging voor het Slagers- en Vleeswarenbedrijf., 1990 - 1993; 833; 1 omslag
        - Stukken betreffende het goedkeuren van uitvoeringsregelingen van de Bedrijfsvereniging voor Hotel-, Restaurant-, Café-, Pension- en aanverwante bedrijven (Horeca)., 1990 - 1993; 834; 1 omslag
        - Stukken betreffende het goedkeuren van uitvoeringsregelingen van de Nieuwe Industriële Bedrijfsvereniging., 1990 - 1993; 835-836; 2 pakken
          - 1990 - 1993, 835
          - 1990 - 1993, 836
        - Stukken betreffende het goedkeuren van uitvoeringsregelingen van de Bedrijfsvereniging voor de Bouwnijverheid., 1990 - 1994; 837-838; 2 pakken
          - 1990 - 1991, 837
          - 1990 - 1994, 838
        - Stukken betreffende het goedkeuren van uitvoeringsregelingen van de Bedrijfsvereniging voor Tabakverwerkende en Agrarische Bedrijven., 1991 - 1992; 839; 1 omslag
        - Stukken betreffende het goedkeuren van uitvoeringsregelingen van de Bedrijfsvereniging voor de Zuivelindustrie., 1991 - 1994; 840; 1 omslag
        - Stukken betreffende het goedkeuren van uitvoeringsregelingen van de Bedrijfsvereniging voor het Bakkersbedrijf., 1991 - 1994; 841; 1 omslag
        - Stukken betreffende het goedkeuren van uitvoeringsregelingen van de Gemeenschappelijk Administratiekantoor/Nieuwe Algemene Bedrijfsvereniging (GAK/NAB)., 1992 - 1993; 842-845; 4 pakken
          Afschriften per werkgever met betrekking tot collectieve lijsten bovenwettelijke ziekengeldverzekering art. 60, lid 3 (per jaar alfabetisch geordend).
          - A - K,1992, 842
          - L - Z,1992, 843
          - A - K,1993, 844
          - M - Z,1993, 845
        - Stukken betreffende het goedkeuren van uitvoeringsregelingen van de Bedrijfsvereniging voor Bank- en Verzekeringswezen., 1994; 846; 1 pak
          Afschriften per werkgever met betrekking tot collectieve lijsten bovenwettelijke ziekengeldverzekering art. 60, lid 6 (alfabetisch geordend).
      - Organisatie uitvoeringsorganen, B.3.1.3
        - Stukken betreffende het tot stand komen en uitvoeren van de Wet houdende wijziging van de Uitvoeringsorganisatie Sociale Verzekeringen (Organisatiewet Sociale Verzekeringen), alsmede de Invoeringswet Organisatiewet Sociale Verzekeringen., 1987 - 2000; 847-895; 48 pakken en 1 omslag
          - Algemene correspondentie en reacties,1995 - 1998, 847
          - Tot stand komen en wijzigen van de Regeling tot vaststelling van een indeling op grond van art. 51 van de Organisatiewet Sociale Verzekeringen 1997 (Regeling indeling van het bedrijfs- en beroepsleven in sectoren).1996 - 2001, 848-849
            - 1996 - 1997 mrt., 848
            - 1997 aug. - 2001, 849
          - Algemeen.1987 - 2000, 850-885
            - 1987 - 1990, 850
            - 1990 - 1994, 851
            - 1991 - 1992, 852
            - 1992, 853
            - 1992 - 1993, 854
            - 1993, 855
            - 1993, 856
            - 1993 - 1994, 857
            - 1994, 858
            - 1994 - 1995, 859; omslag
            - 1995 - 1996 mrt., 860
            - 1996 apr. - mei, 861
            - 1996 mei, 862
            - 1996 mei, 863
            - 1996 mei - juli, 864
            - 1996 aug. - sep., 865
            - 1996 sep., 866
            - 1996 sep., 867
            - 1996 sep. - okt., 868
            - 1996 okt., 869
            - 1996 okt., 870
            - 1996 okt., 871
            - 1996 nov., 872
            - 1996 nov., 873
            - 1996 okt. - nov., 874
            - 1996 dec. - 1997 jan., 875
            - 1997 jan., 876
            - 1997 jan. - feb., 877
            - 1997 jan. - feb., 878
            - 1997 feb., 879
            - 1997 feb. - apr., 880
            - 1997 mei - sep., 881
            - 1997 sep. - dec., 882
            - 1998 mrt. - juli, 883
            - 1998 dec. - 1999 juni, 884
            - 1999 mei - 2000 jan., 885
          - Tot stand komen van het voorstel van Wet houdende invoering van de Organisatiewet Sociale Verzekeringen.1993 - 1994, 886-887
            - 1993 - 1994, 886
            - 1994, 887
          - Tot stand komen van de wijziging van de uitvoeringsorganisatie sociale verzekeringen (nieuwe Organisatiewet Sociale Verzekeringen (nOSV)).1996 - 1998, 888-895
            - Algemeen, 1996-1997, 888
            - Algemeen, 1996 - 1997, 889
            - Algemeen, 1997, 890
            - Vergaderstukken van de klankbordgroep nieuwe Organisatiewet Sociale Verzekeringen (nOSV),1996, 891
            - Vergaderstukken van de werkgroep Juridische Vraagstukken Post-nOSV,1996, 892
            - Vergaderstukken, nota's en rapportage van de Projectgroep OSV 2000, 1997, 893
            - Vergaderstukken, nota's en rapportage van de Projectgroep OSV 2000, 1998, 894
            - Vergaderstukken, nota's en rapportage van de Projectgroep OSV 2000, 1998, 895
        - Stukken betreffende de voorbereiding van het voorstel van Wet inzake de verzelfstandiging van de Verzekeringskamer., 1988 - 1994; 896-897; 2 pakken
          - 1988 - 1994, 896
          - 1990 - 1994, 897
        - Gemeenschappelijk Administratiekantoor., 1990 - 1994; 898-914; 17 pakken
          - Beantwoorden van Kamervragen van A.J. Schimmel van 29 oktober 1991 over plannen om de Gemeenschappelijke Medische Dienst (GMD) op te laten gaan in de GAK-organisatie, alsmede overleg met het Ministerie van Sociale Zaken en Werkgelegenheid over de werkzaamheden van het Gemeenschappelijk Administratiekantoor (GAK),1990 - 1994, 898
          - Behandelen van het voorstel van de Federatie van Bedrijfsverenigingen houdende het samengaan en de samenwerking van het Gemeenschappelijk Administratiekantoor (GAK) en de Gemeenschappelijk Medische Dienst (GMD).1991 - 1994, 899-900
            - 1991 - 1992 juni, 899
            - 1992 juli - 1994, 900
          - Informeren van de minister en staatssecretaris van Sociale Zaken en Werkgelegenheid over aangelegenheden en werkzaamheden van het Gemeenschappelijk Administratiekantoor (GAK).1994 - 2000, 901-912
            - 1994 - 1996, 901
            - 1995 - 1996, 902
            - 1996, 903
            - 1996 - 1997, 904
            - 1997 - 1998, 905
            - 1998 - 1999, 906
            - 1998 - 1999, 907
            - 1999 - 2000, 908
            - 1999 - 2000, 909
            - 1999 - 2000, 910
            - 2000, 911
            - 2000, 912
          - Erkennen van het Gemeentelijk Administratiekantoor (GAK) Nederland BV als uitvoeringsinstelling in de zin van art. 51 van de Organisatiewet Sociale Verzekeringen en het instemmen met het besluit tot wijziging van de statuten van de GAK Groep NV.1995 - 2000, 913-914
            - 1995, 913
            - 1999 - 2000, 914
        - Stukken betreffende het tot stand komen van het voorstel van Wet van de Tweede Kamerleden P.J. Biesheuvel, R.L.O. Linschoten en J. van Nieuwenhoven tot wijziging van de Organisatiewet Sociale Verzekeringen (overdracht van taken en samenwerking door de bedrijfsverenigingen)., 1990 - 1994; 915; 1 pak
        - Stukken betreffende het voorbereiden van het wetsontwerp houdende aanpassing van de uitvoeringsorganisatie van de sociale verzekeringen., 1990 - 1994; 916-919; 4 pakken
          - 1990 - 1991, 916
          - 1990 - 1994, 917
          - 1991 - 1994, 918
          - 1994, 919
        - Vergaderstukken van bestuursvergaderingen van de Sociale Verzekeringsbank., 1990 - 1994; 920; 1 omslag
        - Verlenen van goedkeuring aan verzoeken van verenigingen en stichtingen om hun administratie door het Gemeenschappelijk Administratiekantoor (GAK) te laten verrichten., 1990 - 1994; 921-922; 2 pakken
          - 1990 - 1994, 921
          - 1993 - 1994, 922
        - Stukken betreffende het aanwijzen als waarnemer namens de minister van Financiën voor het bijwonen van de vergaderingen van het bestuur van het Algemeen Werkloosheidsfonds (AWf), alsmede de samenstelling van de directie en het bestuur van het AWf., 1990 - 1995; 923; 1 pak
        - Sociale Verzekeringsraad., 1991 - 1993; 924-926; 2 pakken en 1 omslag
          - Tot stand komen van het Toezichtsbesluit Sociale Verzekeringsraad op grond van art. 47 van de Organisatiewet Sociale Verzekeringen.1991 - 1993, 924-925
            - 1991 - 1992, 924
            - 1992 - 1993, 925
          - Tot stand komen van het Besluit toerekening uitvoeringskosten Sociale Verzekeringsraad (wijziging ministeriële regeling),1992, 926; omslag
        - Stukken betreffende het erkennen van de Vereniging Gezamenlijk Uitvoeringsorgaan als administratiekantoor in de zin van art. 24a, eerste lid van de Organisatiewet Sociale Verzekeringen, alsmede de uitvoering., 1991 - 1994; 927; 1 pak
        - Vergaderstukken van bijeenkomsten van de Beraadsgroep Sociale Verzekeringen met betrekking tot de wetgeving in relatie met de Commissie Buurmeijer (Parlementaire Enquête Commissie); enquête naar het functioneren van de organen belast met de uitvoering van de sociale verzekeringswetten., 1992 - 1994; 928-931; 4 pakken
          - 1992 - 1993, 928
          - 1993, 929
          - 1993, 930
          - 1993 - 1994, 931
        - Stukken betreffende het oprichten van het Tijdelijk instituut voor coördinatie en afstemming (Tica)., 1994 - 1997; 932-933; 2 pakken
          - 1994, 932
          - 1995 - 1997, 933
        - Stukken betreffende het goedkeuren van de statuten (wijzigingen) van de Stichting Fonds Bouwnijverheid Uitvoeringsorganisatie Sociale Verzekering NV (SFB UOSV NV), Stichting Fonds Bouwnijverheid Aandelen A en Stichting Fonds Bouwnijverheid Holding NV., 1994 - 2001; 934-935; 2 pakken
          - 1994 - 1999 apr., 934
          - 1999 sep. - 2001, 935
        - Stukken betreffende het verlengen van de tijdelijke erkenning van het Gezamenlijk Uitvoeringsorgaan (GUO) als uitvoeringsinstelling, het onder de voorwaarden genoemd in § 2 van het Toetsingskader en in verband met de in het kader genoemde overgangstermijn, verlenen van toestemming voor het verrichten van andere taken, het beantwoorden van Kamervragen van J.M.A.M. de Wit over de administratieve problemen bij GUO en het wijzigen van het Besluit Toetsingskader andere taken in verband met de wijziging en toevoeging van enkele taken., 1995 - 1999; 936-937; 2 pakken
          - 1995 - 1996 apr., 936
          - 1996 sep. - 1999, 937
        - Stukken betreffende het, op van grond art. 54 van de Organisatiewet Sociale Verzekeringen en verwijzend naar het Toetsingskader, verlenen van toestemming aan het Sociaal Fonds Bouwnijverheid voor het verrichten van andere taken., 1995 - 1999; 938-939; 2 pakken
          - 1995 - 1997 juni, 938
          - 1997 juli - 1999, 939
        - Stukken betreffende het tot stand komen van het Besluit houdende een tijdelijke voorziening met betrekking tot het bestuur van het College van toezicht sociale verzekeringen (Ctsv)., 1995 - 2000; 940; 1 pak
        - Stukken betreffende het verlenen van toestemming aan Cadans Uitvoeringsinstelling BV tot het verrichten van andere taken dan de wettelijk voorgeschreven taken, onder andere het verrichten van controles op de naleving van de Collectieve Arbeidsovereenkomst (CAO) voor diverse sectoren, het uitvoeren van de beoordeling van de verwijtbare werkloosheid in het kader van de Algemene Kinderbijslagwet (AKW) en het verrichten van arbeidsongeschiktheidsonderzoeken ten behoeve van de Sociale Verzekeringsbank (SVB)., 1995 - 2000; 941-945; 5 pakken
          - 1995 - 1998, 941
          - 1998, 942
          - 1998 - 2000, 943
          - 1998 - 2000, 944
          - 2000, 945
        - Gezamenlijk Uitvoeringsorgaan BV., 1995 - 2001; 946-947; 2 pakken
          - Goedkeuren van de statuten (wijzigingen) alsmede het erkennen als uitvoeringsinstelling in de zin van art. 51 van de Organisatiewet Sociale Verzekeringen,1995 - 2000, 946
          - Verlenen van toestemming voor collecterende werkzaamheden ten behoeve van diverse bedrijfstakfondsen, gelet op art. 3, eerste lid, onderdeel b, van het Besluit Toetsingskader andere taken, op grond van art. 50 van de Organisatiewet Sociale Verzekeringen 1997,1999 - 2001, 947
        - Stukken betreffende het informeren van de minister en staatssecretaris van Sociale Zaken en Werkgelegenheid (SZW) inzake de werkzaamheden van de Sociale Verzekeringsbank (SVB), hierin ook verslagen van het bestuurlijk overleg tussen de SVB en SZW., 1995 - 2001; 948-958; 11 pakken
          - 1995 - 1997, 948
          - 1997, 949
          - 1997, 950
          - 1997 - 1998, 951
          - 1997 - 1998, 952
          - 1998 - 1999, 953
          - 1999, 954
          - 1999 - 2000, 955
          - 2000, 956
          - 2000, 957
          - 2001, 958
        - Uitvoeringsinstelling Sociale Zekerheid van de Overheid (USZO)., 1995 - 2001; 959-965; 7 pakken en 1 omslag
          - Adviseren van de minister en staatssecretaris van Sociale Zaken en Werkgelegenheid met betrekking tot de erkenning en het functioneren van de Uitvoeringsinstelling Sociale Zekerheid van de Overheid (USZO).1995 - 2000, 959-961
            - 1995 - 1997 dec., 959
            - 1997 nov. - 1998 jan., 960
            - 1998 feb. - 2000, 961
          - Goedkeuren van de statuten en het erkennen als uitvoeringsinstelling, alsmede het verlenen van toestemming tot het verrichten van andere dan de wettelijk voorgeschreven taken,1995 - 2001, 962
          - Aangelegenheden en werkzaamheden van de Uitvoeringsinstelling, onder andere het verlenen van toestemming tot het verrichten van andere werkzaamheden, reorganisatie, de inrichting van het bestuur en de sluiting van de USZO te Emmen.1996 - 2001, 963-965
            - 1996 - 1998, 963
            - 1997 - 1999, 964
            - 1997 - 2001, 965
        - Stukken betreffende het beantwoorden van Kamervragen van P. Rosenmöller van 9 februari over de verhoging van de vergoeding van de voorzitter van de Sociale Verzekeringsbank., 1996; 966; 1 omslag
        - Stukken betreffende het adviseren van de minister en staatssecretaris van Sociale Zaken en Werkgelegenheid inzake de organisatie van de uitvoeringsinstellingen met betrekking tot de sociale zekerheid., 1996 - 2001; 967-969; 3 pakken
          - 1996 - 1998 okt. 05, 967
          - 1998 okt. 06 - 1999, 968
          - 2000 - 2001, 969
        - Stukken betreffende het goedkeuren van de statuten van Cadans Uitvoeringsinstelling BV (in 1998 opgegaan in Relan NV)., 1997 - 2001; 970-971; 2 pakken
          - 1997 - 2000, 970
          - 2001, 971
        - Stukken betreffende het aansturen van het Management en Organisatiebeleid (M&O-beleid) bij de uitvoeringsinstellingen (uvi's), onder andere voortgangsrapportages Verbeterplan aansturing M&O-beleid uvi's., 2001; 972; 1 pak
        - Stukken betreffende het informeren van de minister en staatssecretaris van Sociale Zaken en Werkgelegenheid over de taken en werkzaamheden van het Uitvoeringsinstituut Werknemersverzekeringen (UWV)., 2001; 973; 1 pak
      - Statuten (wijzigingen) van bedrijfsverenigingen, alsmede het erkennen als bedrijfsvereniging en uitvoeringsinstelling, B.3.1.4
        - Stukken betreffende het goedkeuren van de statuten (wijzigingen) en het erkennen van de Bedrijfsvereniging voor de Metaalindustrie en de Electrotechnische Industrie., 1990 - 1994; 974; 1 omslag
        - Stukken betreffende het goedkeuren van de statuten (wijzigingen) en het erkennen van de Bedrijfsvereniging voor de Metaalnijverheid., 1990 - 1994; 975; 1 omslag
        - Stukken betreffende het goedkeuren van de statuten (wijzigingen) en het erkennen van de Bedrijfsvereniging voor de Tabakverwerkende en Agrarische Bedrijven., 1990 - 1994; 976; pak
        - Stukken betreffende het goedkeuren van de statuten (wijzigingen) en het erkennen van de Nieuwe Industriële Bedrijfsvereniging., 1990 - 1994; 977-978; 2 pakken
          - 1990 - 1994, 977
          - 1991 - 1994, 978
        - Stukken betreffende het goedkeuren van de statuten (wijzigingen) en het erkennen van de Bedrijfsvereniging Sociaal Fonds Bouwnijverheid., 1990 - 1995; 979; 1 pak
        - Stukken betreffende het goedkeuren van de statuten (wijzigingen) en het erkennen van de Bedrijfsvereniging voor de Gezondheid, Geestelijke en Maatschappelijke Belangen., 1990 - 1996; 980-981; 2 pakken
          - 1990 - 1995, 980
          - 1995 - 1996, 981
        - Stukken betreffende het goedkeuren van de statuten (wijzigingen) en het erkennen van de Bedrijfsvereniging voor het Bakkersbedrijf., 1990 - 1996; 982-983; 1 pak en 1 omslag
          - 1990 - 1994, 982; pak
          - 1995 - 1996, 983
        - Stukken betreffende het goedkeuren van de statuten (wijzigingen) en het erkennen van de Nieuwe Algemene Bedrijfsvereniging., 1990 - 1996; 984-985; 1 pak en 1 omslag
          - 1990 - 1994, 984; pak
          - 1995 - 1996, 985
        - Stukken betreffende het goedkeuren van de statuten (wijzigingen) en het erkennen van de Bedrijfsvereniging voor Detailhandel, Ambachten en Huisvrouwen., 1990 - 1997; 986-987; 1 pak en 1 omslag
          - 1990 - 1994, 986; pak
          - 1995 - 1997, 987
        - Stukken betreffende het goedkeuren van de statuten (wijzigingen) en het erkennen van de Bedrijfsvereniging voor de Leder- en Lederverwerkende Industrie., 1991; 988; 1 omslag
        - Stukken betreffende het goedkeuren van de statuten (wijzigingen) en het erkennen van de Bedrijfsvereniging voor Overheidsdiensten., 1991 - 1996; 989-990; 2 omslagen
          - 1991 - 1994, 989
          - 1995 - 1996, 990
        - Stukken betreffende het goedkeuren van de statuten (wijzigingen) en het erkennen van de Bedrijfsvereniging voor het Vervoer., 1992 - 1994; 991; 1 pak
        - Stukken betreffende het goedkeuren van de statuten (wijzigingen) en het erkennen van de Bedrijfsvereniging voor Bank- en Verzekeringswezen, Groothandel en Vrije Beroepen., 1993 - 1994; 992; 1 omslag
        - Stukken betreffende het goedkeuren van de statuten (wijzigingen) en het erkennen van de Bedrijfsvereniging voor de Haven- en aanverwante bedrijven, Binnenscheepvaart en Visserij., 1993 - 1994; 993; 1 omslag
        - Stukken betreffende het goedkeuren van de statuten (wijzigingen) en het erkennen van de Bedrijfsvereniging voor de Zuivelindustrie., 1993 - 1994; 994; 1 pak
        - Stukken betreffende het goedkeuren van de statuten (wijzigingen) en het erkennen van de Bedrijfsvereniging voor de Grafische Industrie., 1993 - 1996; 995-996; 2 omslagen
          - 1993 - 1994, 995
          - 1995 - 1996, 996
        - Stukken betreffende het goedkeuren van de statuten (wijzigingen) en het erkennen van de Bedrijfsvereniging voor Hotel-, Restaurant-. Café-, Pension- en aanverwante bedrijven., 1993 - 1996; 997-998; 2 omslagen
          - 1993 - 1994, 997
          - 1995 - 1996, 998
        - Stukken betreffende het goedkeuren van de statuten (wijzigingen) en het erkennen van de Bedrijfsvereniging voor de Koopvaardij., 1994; 999; 1 omslag
        - Stukken betreffende het goedkeuren van de statuten (wijzigingen) en het erkennen van de Bedrijfsvereniging voor Slagers- en Vleeswarenbedrijf, de Groothandel in Vlees en de Pluimveeslachterijen., 1994; 1000; 1 pak
        - Stukken betreffende het goedkeuren van de statuten (wijzigingen) en het erkennen van de Bedrijfsvereniging voor de Hout- en Meubelindustrie en Groothandel in Hout., 1994 - 1996; 1001-1002; 2 omslagen
          - 1994, 1001
          - 1995 - 1996, 1002
        - Stellen van nadere regels op grond van art. 23, zesde lid van de Organisatiewet Sociale Verzekeringen met betrekking tot de inhoud en tijdstippen van verstrekking van het overzicht van in de administratie van de bedrijfsvereniging opgenomen gegevens (statusoverzicht)., 1988 - 1990; 1003; 1 omslag
      - Overige, B.3.1.5
        - Stukken betreffende het tot stand komen van een voorstel van Wet tot nadere wijziging van de Wet van 21 maart 1990, Stb. 145, houdende nadere wijziging van de Liquidatiewet Invaliditeitswetten houdende een vierde, tevens afsluitende liquidatiefase, dienende tot herstel van enkele omissies., 1989 - 1991; 1004; 1 omslag
        - Stukken betreffende het beantwoorden van Kamervragen van L.S. Groenman van 15 oktober 1992 over het standpunt van de Federatie van Bedrijfsverenigingen inzake het zogenaamde 'synthesemodel' (het dragen van de volle verantwoordelijkheid van de bedrijfsvereniging voor de begeleiding en reïntegeratie van de Algemene Arbeidsongeschiktheidswet/Wet op de Arbeidsongeschiktheidsverzekering (AAW/WAO)-gerechtigden)., 1990 - 1994; 1005; 1 pak
        - Stukken betreffende het adviseren van de minister en staatssecretaris van Sociale Zaken en Werkgelegenheid inzake het Wetsvoorstel Privatisering Algemeen Burgerlijk Pensioen (ABP) en het voorstel van Wet Stichting Uitvoeringsinstelling Sociale Zekerheid voor Overheid en Onderwijs (Stichting USZO), alsmede het beantwoorden van Kamervragen van H.A.L. van Hoof en R.L.O. Linschoten van 23 februari 1994 over een convenant tussen werkgevers en werknemers in de audiovisuele branche en de Nieuwe Algemene Bedrijfsvereniging., 1991 - 1994; 1006; 1 pak
        - Stukken betreffende het behandelen van de Nota Claim klant- en casemanagement WW en WAO., 2001; 1007; 1 omslag
    - Doelmatigheid en rechtmatigheid van de uitvoering van de sociale verzekeringen, B.3.2
      - Stukken betreffende het adviseren van de minister van Sociale Zaken en Werkgelegenheid inzake vrijstelling van de 5-ureneis in de Werkloosheidswet bij onwerkbaar weer., 1987 - 1989; 1008; 1 omslag
      - Stukken betreffende het tot stand komen van de vaststelling van een algemene maatregel van bestuur (AMvB) als bedoeld in de artikelen 32c, tweede lid, 32f, 32p, tweede lid, en 32q van de Liquidatiewet Invaliditeitswetten (regelen inzake de berekening van weduwenrenten en van contante waarden van renten, toe- en bijslagen als bedoeld in de artikelen 32c, 32d en 32p van de Liquidatiewet Invaliditeitswetten)., 1987 - 1990; 1009; 1 omslag
      - Stukken betreffende het verlenen van ontheffing van het verbod tot bekendmaking van gegevens te verlenen ex art. 50g, derde lid Organisatiewet Sociale Verzekeringen (OSV) ten behoeve van het dossieronderzoek in het kader van het Project Evaluatie Stelselherziening Sociale Zekerheid (PES)., 1989 - 1993; 1010; 1 omslag
      - Stukken betreffende het beantwoorden van Kamervragen van G. Valk en D.J. Beijlen-Geerts van 8 november 1990 inzake een besluit van de Bedrijfsvereniging voor Overheidsdiensten om een sanctie van 5% gedurende vier weken op de Werkloosheidswet (WW)-uitkering in de gevallen waarin dienstplichtige militairen gebruik maken van de mogelijkheid van diensttijdverkorting., 1011; 1 omslag